# 陈版请进-债务置换

提问人：中介小兵 时间：2015-10-21 12:27:59
公司 2 年前发行了借款、可转债和优先股，现在打算将账面的借款、可转债和优先股进行置换，和债权人、优先股股东已经达成协议，协议如下：
1, 公司自 2015 年~2020年按照账面净利润的25%按照一定的顺位顺序支付给债权人、优先股股东，当金额达到 1000 万美金后不再支付 2, 若公司 2015 年~2020年期间有净利润亏损, 就算金额达不到 1000 万美金, 支付给债权人、优先股股东的金额也终止上述协议在 2015 年 8 月份达成,在协议达成日,应该如何做会计处理？请老师指点！感谢~

回答人：chenyiwei
根据具体条款判断如何进行会计处理，一般处理原则可参照《企业会计准则第 22 号——金融工具确认和计量》中的以下规定：
第二十六条 金融负债的现时义务全部或部分已经解除的，才能终止确认该金融负债或其一部分。 企业将用于偿付金融负债的资产转入某个机构或设立信托，偿付债务的现时义务仍存在的，不应当终止确认该金融负债，也不能终止确认转出的资产。
第二十七条 企业（债务人）与债权人之间签订协议，以承担新金融负债方式替换现存金融负债，且新金融负债与现存金融负债的合同条款实质上不同的，应当终止确认现存金融负债，并同时确认新金融负债。 企业对现存金融负债全部或部分的合同条款作出实质性修改的，应当终止确认现存金融负债或其一部分，同时将修改条款后的金融负债确认为一项新金融负债。
第二十八条 金融负债全部或部分终止确认的，企业应当将终止确认部分的账面价值与支付的对价（包括转出的非现金资产或承担的新金融负债）之间的差额，计入当期损益。
第二十九条 企业回购金融负债一部分的，应当在回购日按照继续确认部分和终止确认部分的相对公允价值，将该金融负债整体的账面价值进行分配。分配给终止确认部分的账面价值与支付的对价（包括转出的非现金资产或承担的新金融负债）之间的差额，计入当期损益。
如果涉及到原金融负债终止确认和新金融负债的初始确认，则应确认原金融负债的终止确认损益，同时新的金融负债按其公允价值进行初始计量。 如果原先该优先股是权益工具，后续变为债务工具的，则应同时执行金融工具列报准则中权益工具和金融负债互相转换的相关处理规定。